Inventaris van het archief van het Nederlandse Gezantschap in Tsjechoslowakije (Praag), 1919-1939 en (1945) 1951-1954
Nationaal Archief, Den Haag
Nederlands Gezantschap in Tsjecho-Slowakije
Gezantschap Tsjecho-Slowakije
1919-1954
Z212
5.50 meter; 251 inventarisnummers.
Normale geschreven, getypte en gedrukte documenten.
Nationaal Archief, Den Haag
Ministerie van Buitenlandse Zaken / Gezantschap te Tsjecho-Slowakije (Praag), 1919- 1939 en (1945) 1951-1954.
Het archief bevat stukken van algemene aard zoals correspondentie, personeelszaken (waaronder betreffende de zelfmoordpoging van kanselier F.M. Janse) en stukken inzake de commissie voor consulaire zaken en het corps diplomatiek. Mogelijk interessant zijn de rapporten inzake de politieke situatie in Tsjecho-Slowakije (communisme) en stukken over de repatriëring van Nederlanders in Duitse concentratiekampen en in de door het USSR leger bezette gebieden. Ten slotte omvat het archief geheime stukken uit de periode 1949-1954. Dit zijn stukken betreffende het personeel werkzaam op het gezantschap, rapporten inzake de houding van Tsjecho-Slowakije ten aanzien van het overlijden van Stalin en stukken betreffende spionageactiviteiten (Koude Oorlog).
Archiefvorming
Geschiedenis van de archiefvormer
Bohemen, Moravië en Slowakije maakten oorspronkelijk deel uit van het Oostenrijks-Hongaarse Keizerrijk. Tijdens de Eerste Wereldoorlog voerden Tsjechische en Slowaakse nationalisten, waaronder Masaryk en Benes, campagne voor een onafhankelijke staat.
Op 28 oktober 1918 werd de Republiek Tsjecho-Slowakije uitgeroepen. De grenzen van het nieuwe land werden in 1920 vastgesteld door het Verdrag van Trianon.
In 1919 gingen Nederland en het Tsjecho-Slowakije diplomatieke betrekkingen aan. In 1920 werd in Praag een consulaat gevestigd waaronder ook het al bestaande consulaat in Brno (Brünn) ging ressorteren. Ook werd in 1923 een handelsovereenkomst tussen Nederland en Tsjecho-Slowakije gesloten. In 1937 kwam er een culturele overeenkomst tussen Nederland en Tsjecho-Slowakije tot stand.
Een bedreiging voor de eenheid van het land vormde de toenemende ontevredenheid onder twee van de drie grootste etnische groepen in het land: de Slowaken en de Duitsers. De Slowaakse ontevredenheid werd gedeeltelijk veroorzaakt door de overheersende rol van de Tsjechen in het politieke en economische leven. De meeste Duitsers in Tsjecho-Slowakije woonden in het Sudetenland aan de grens met Duitsland. Onder invloed van het nationaalsocialisme ontstond onder de Duitse minderheid de wens tot aansluiting bij Duitsland. Om een oorlog te voorkomen gingen Engeland en Frankrijk, onder protest van Tsjecho-Slowakije, akkoord met de annexatie van dit gebied door Duitsland. Tsjecho-Slowakije verloor een deel van zijn grondgebied met daarop strategische defensiewerken.
Benes, president van Tsjecho-Slowakije, trad af en vertrok naar Engeland. Polen en Hongarije maakten in november 1938 van de gelegenheid gebruik om eveneens grensgebieden van Tsjecho-Slowakije te annexeren.
In 1939 werd geheel Tsjecho-Slowakije bezet door Duitse troepen en werd het Protectoraat Bohemen en Moravië ("Protektorat Böhmen und Mähren") ingesteld. Duitsland behartigde voortaan de buitenlandse belangen van dit protectoraat. De regering van Tsjecho-Slowakije vestigde zich in ballingschap in Londen. Slowakije vormde tijdens de Tweede Wereldoorlog een aparte satellietstaat van Duitsland onder leiding van de nationalist en rooms-katholieke priester Jozef Tiso.
De Tsjechische gezant in Nederland accepteerde deze gang van zaken en droeg de door zijn gezantschap behartigde belangen over aan het Duitse gezantschap. De Tsjechische gezanten in o.a. Washington, Parijs, Brussel, Moskou en Warschau weigerden echter de instructies uit Praag op te volgen. De Nederlandse regering stelde zich aanvankelijk op het standpunt dat Tsjecho-Slowakije had opgehouden te bestaan en dat het Protectoraat Bohemen en Moravië op wettige wijze tot stand was gekomen. De grote westelijke mogendheden en de Sovjet-Unie gingen daar echter niet mee akkoord.
Het Nederlandse gezantschap te Praag werd, wegens de Duitse bezetting van Tsjecho-Slowakije, in 1939 opgeheven. Het Nederlandse consulaat in Praag werd vervolgens verheven tot consulaat-generaal en ressorteerde voortaan onder het Nederlandse gezantschap in Berlijn. In 1940 werd het consulaat-generaal in Praag gesloten en in 1946 definitief gesloten.
Benes voerde tijdens de Tweede Wereldoorlog campagne voor het herstel van de staat Tsjecho-Slowakije met de grenzen van voor 1938. In oktober 1944 trokken troepen van de Sovjet-Unie, samen met Tsjechoslowaakse contingenten, Slowakije binnen. In 1945 werd het grootste deel van Tsjecho-Slowakije van de Duitsers bevrijd.
In mei 1945 kon Benes als president naar Praag terugkeren. Het land was echter sterk onder de invloed van de Sovjet-Unie gekomen. In 1948 grepen de communisten via een staatsgreep de macht.
Inmiddels had de Nederlandse regering in ballingschap in Londen in maart 1941 weer diplomatieke betrekkingen aangeknoopt met de eveneens daar gevestigde regering van Tsjecho-Slowakije. In augustus 1941 werd overgegaan tot volledige erkenning van Tsjecho-Slowakije. Er werd opnieuw een gezantschap in Praag gevestigd.
De diplomatieke vertegenwoordigers waren achtereenvolgens:
1920-1923 jhr mr E.F.M.J. Michiels van Verduynen
1923-1932 dr H.P.N. Muller
1932-1937 H.W.G.M. ridder Huyssen van Kattendijke
1937-1939 mr dr L. Carsten
1946-1949 A. Merens
1949-1954 mr W. van Tets
1954-1956 F.R.W.H.M.J. graaf de Marchant d'Ansembourg
Geschiedenis van het archiefbeheer
Een gedeelte van het archief van de diplomatieke vertegenwoordiging te Praag over de jaren 1919-1939 werd in 1940 naar het Ministerie van Buitenlandse Zaken overgebracht. Een ander gedeelte werd naar Berlijn overgebracht en een gedeelte kwam te berusten bij het consulaat generaal te Praag. Het archief dat naar Berlijn was overgebracht is wegens oorlogshandelingen verloren gegaan. Het gedeelte dat nog in Praag berustte is in 1951 naar het Ministerie overgebracht. In 1960 en 1964 is het archief uit de periode 1946-1954 overgebracht naar het ministerie van Buitenlandse Zaken.
Het archief uit de periode 1919-1939 werd per jaar op onderwerp opgeborgen en bevatte verder geen codes.
Na de wederoprichting van het gezantschap in 1945 maakte men tot 1950 gebruik van een lettercode met een onderverdeling in cijfers. Voor de indeling van het archief over de jaren 1950-1954 werd een voorlopige decimale code toegepast de zgn. "Leidraad voor de Posten". In 1952 is men overgegaan op de nieuwe decimale code.
Naast het "open" archief kende men ook een geheim archief. Op deze stukken werd dezelfde code toegepast als bij het "open" archief.
De verwerving van het archief
Overbrenging van een overheidsarchief
Inhoud en structuur van het archief
20.01; 2.05
Selectie en vernietiging
Het archief over de jaren 1919-1954 had een omvang van 86 dozen. Tijdens de inventarisatie zijn 43 dozen vernietigd. De vernietiging geschiedde volgens de vernietigingslijst van het Ministerie van Buitenlandse Zaken.
Aanwijzingen voor de gebruiker
Openbaarheidsbeperkingen
Deels openbaar, deels beperkt openbaar (A).
Materiële beperkingen
Aanvraaginstructie
Openbare archiefstukken kunnen online worden aangevraagd en gereserveerd. U kunt dit ook via de terminals in de studiezaal van het Nationaal Archief doen. Om te kunnen reserveren dient u de volgende stappen te volgen:
U maakt een profiel aan op www.gahetna.nl, en logt vervolgens in
Via de archiefinventaris (alleen de beschrijvingen met rode nummers) selecteert u het gewenste archiefstuk door op de knop 'Reserveren' te klikken
In het volgende scherm geeft u aan op welke dag u het archiefstuk wilt inzien
Indien u zich bevindt in de studiezaal en een tafelnummer heeft ontvangen kunt u dit nummer vermelden. Als u geen tafelnummer heeft kunt u tafelnummer 777 laten staan
Vervolgens bevestigt u uw reservering door deze te versturen.
Verwant materiaal
Beschikbaarheid van kopieën
Beschrijving van de series en archiefbestanddelen
- Inventaris 1919-1939
  - Organisme, 1.
    - Algemeen, 1.1
      - Stukken betreffende Nederlandse consulaten., 1921-1925; 1-4; 4 omslagen
        - Braila, 1
        - Brno, 2
        - Brünn, 3
        - Praag, 4
    - Behuizing, 1.2
      - Stukken betreffende het onderkomen van het gezantschap., 1919-1932; 5; 1 omslag
    - Personeel, 1.3
      - Concept inzake de positie van H.J.A. van Son, de waarnemend consul te Praag., 1920; 6; 1 stuk
      - Stukken betreffende de benoemingen alsmede het vertrek van gezantschapattachés werkzaam bij het gezantschap., 1922-1931; 7; 1 pak
      - Stukken betreffende de zelfmoordpoging van kanselier F.M. Janse., 1922-1926; 8; 1 omslag
      - Stukken betreffende de gezanten werkzaam aan het gezantschap., 1923-1934; 9; 1 omslag
    - Dienstreizen, 1.4
      - Stukken betreffende een dienstreis naar Rhodos door de gezant dr. H.P.N. Muller., 1930; 10; 1 omslag
  - Protocol, 2.
    - Decoraties, 2.1
      - Stukken betreffende het toekennen van Nederlandse onderscheidingen aan Nederlanders en buitenlanders., 1922-1934; 11; 1 omslag
      - Stukken betreffende het toekennen van buitenlandse onderscheidingen aan Nederlandse diplomaten., 1927-1935; 12; 1 omslag
    - Corps diplomatiek en corps consulaire, 2.2
      - Stukken betreffende de commissie voor consulaire zaken., 1925-1931; 13; 1 omslag
      - Rapport aan het Ministerie van Buitenlandse Zaken inzake wijzigingen in de samenstelling van het corps diplomatiek in Tsjecho-Slowakije., 1935; 14; 1 stuk
        Afschrift
  - Juridische aangelegenheden, 3.
    - Stukken betreffende een uitleveringsverdrag tussen Tsjecho-Slowakije en Nederland., 1926-1929; 15; 1 omslag
    - Stukken betreffende nalatenschappen., 1920-1932; 16; 1 omslag
  - Verkeer en vervoer, 4.
    - Stukken betreffende het ongeluk met het vliegtuig "Leeuwerik" van de KLM te Brilon., 1935; 17; 1 omslag
  - Economie, migratie, arbeid, 5.
    - Algemeen, 5.1
      - Ingekomen rapport van het consulaat te Praag inzake de economische situatie in Tsjecho-Slowakije., 1922-1924; 18; 1 omslag
      - Ingekomen rapporten van het consulaat te Brno inzake de economische situatie in Tsjecho-Slowakije., 1923-1925; 19; 1 omslag
      - Rapport aan het Ministerie van Buitenlandse Zaken inzake de economische situatie in Tsjecho-Slowakije., 1931-1934; 20; 1 omslag
    - Economie, 5.2
      - Stukken betreffende de handelsbetrekkingen tussen Nederland en Tsjecho-Slowakije., 1932-1935; 21; 1 omslag
      - Rapporten aan het Ministerie van Buitenlandse Zaken inzake de bijeenkomst te Praag van de economische raad der Kleine Entente. Afschriften., 1934; 22; 1 omslag
      - Rapport aan het Ministerie van Buitenlandse Zaken inzake de handelsrelatie tussen de Sovjet-Unie en Tsjecho-Slowakije. Afschrift., 1934; 23; 1 stuk
      - Rapporten aan het Ministerie van Buitenlandse Zaken inzake de handelsbetrekkingen tussen Tsjecho-Slowakije en Duitsland. Afschriften met bijlagen., 1934; 24; 1 omslag
    - Openbare geldmiddelen, 5.3
      - Rapport aan het Ministerie van Buitenlandse Zaken inzake de stijging van de Tsjechische kroon. Afschrift., 1922; 25; 1 stuk
      - Stukken betreffende het overnemen van vooroorlogse leningen van de Oostenrijks-Hongaarse monarchie door Tsjecho-Slowakije. Afschriften., 1928; 26; 1 omslag
      - Rapport aan het Ministerie van Buitenlandse Zaken inzake Tsjecho-Slowakije en het handhaven van de goudstandaard van de Tsjechische kroon. Afschrift., 1932; 27; 1 stuk
      - Rapport aan het Ministerie van Buitenlandse Zaken inzake een Franse geldlening aan Tsjecho-Slowakije. Afschrift., 1932; 28; 1 omslag
      - Economisch rapport aan het Ministerie van Buitenlandse Zaken inzake de staatsfinanciën van Tsjecho-Slowakije. Afschrift., 1935; 29; 1 stuk
    - Goederen, 5.4
      - Stukken betreffende de handelsonderneming "syndicat Holland-Bohemia" te Amsterdam en Praag., 1920; 30; 1 omslag
      - Stukken betreffende de Nederlandse deelname aan de jaarbeurs in Praag., 1920-1924; 31; 1 omslag
      - Nederlandse vertalingen uit Tsjechoslowaakse kranten en tijdschriften inzake de handel, industrie alsmede de binnenlandse politiek van Tsjecho-Slowakije., 32; 1 omslag
        Afschriften
      - Stukken betreffende de belangen van de Nederlandse Handelsmaatschappij alsmede de Amstelbank in de ontginningen op de goederen van Graaf Schönbron in Slowakije en Karpathen-Rusland., 1921; 33; 1 omslag
      - Stukken betreffende de bescherming van de Nederlandse suikerindustrie t.o.v. de maatregelen in Tsjecho-Slowakije., 1921-1926; 34; 1 omslag
      - Stukken betreffende de houding van Tsjecho-Slowakije inzake de conferentie ter bevordering van de eenheid van douanetarieven., 1930; 35; 1 omslag
      - Rapport aan het Ministerie van Buitenlandse Zaken inzake het Russische gevaar van dumping van goederen in Tsjecho-Slowakije., 1930; 36; 1 stuk
      - Stukken betreffende de terugbetaling van een boete van Fl. 550.000 aan de Firma Philips door de regering van Tsjecho-Slowakije wegens vermeende ontduiking van de invoerrechten., 1930-1934; 37; 1 omslag
      - Economisch rapport aan het Ministerie van Buitenlandse Zaken inzake het douaneconflict tussen Hongarije en Tsjecho-Slowakije., 1931; 38; 1 stuk
      - Rapporten aan het Ministerie van Buitenlandse Zaken inzake de in- en uitvoer van producten in Tsjecho-Slowakije., 1932-1933; 39; 1 omslag
      - Correspondentie met het Ministerie van Buitenlandse Zaken inzake de compensatiehandel tussen Nederland en Tsjecho-Slowakije., 1933; 40; 1 omslag
      - Stukken betreffende een artikel in de Narodini Politika inzake gevluchte Duitse Sovjetagenten, die in Nederland een nieuwe handelsbasis zouden leggen voor de Komintern., 1933; 41; 1 omslag
      - Stukken betreffende een plan van prof. Englis voormalig minister van financiën inzake de bevordering van de Tsjechische uitvoer alsmede het toepassen van het Wirtschaftplan., 1934; 42; 1 omslag
      - Stukken betreffende de economische belangen van Philips-radio in Tsjecho-Slowakije., 1934; 43; 1 omslag
    - Productie en consumptie, 5.5
      - Stukken betreffende de betrekkingen op landbouwgebied tussen Hongarije en Nederland., 1920; 44; 1 omslag
      - Rapporten aan het Ministerie van Buitenlandse Zaken inzake de levensstandaard in Tsjecho-Slowakije., 1921-1922; 45; 1 omslag
        Afschriften met bijlagen
    - Migratie, 5.6
      - Rapport aan het Ministerie van Buitenlandse Zaken inzake de immigratie in Tsjecho-Slowakije. Afschrift., 1923; 46; 1 omslag
    - Arbeid, 5.7
      - Stukken betreffende de werkeloosheid in Tsjecho-Slowakije., 1929-1933; 47; 1 omslag
  - Sociale aangelegenheden, 6.
    - Stukken betreffende het ter beschikkingstellen van Fl. 500.000 door de Nederlandse regering ten behoeve van het Internationale Comité voor Krijgsgevangenen., 1921-1923; 48; 1 omslag
    - Stukken betreffende de zitting van Tsjechoslowaakse Rode Kruis in Praag., 1923; 49; 1 omslag
    - Stukken betreffende de oprichting van de vereniging "Nederlanders in den Vreemde"., 1922-1927; 50; 1 omslag
  - Culturele aangelegenheden, 7.
    - Stukken betreffende de overdracht van erfpacht aan de Tsjechische regering van de voormalige Waalse kapel te Naarden waarin zich het graf van Johan Amos Comenius bevindt., 1929-1933; 52; 1 omslag
    - Stukken betreffende een uitwisselingsprogramma tussen de KRO en de Praagse radio-omroep alsmede een voorwoord van de Nederlandse gezant., 1934; 53; 1 omslag
    - Stukken betreffende een culturele uitwisseling tussen Nederland en Tsjecho-Slowakije., 1938-1939; 51; 1 omslag
  - Staatkunde, landsverdediging, 8.
    - Rapporten aan het Ministerie van Buitenlandse Zaken inzake de politieke situatie in Tsjecho-Slowakije., 1920-1934; 54-58; 4 pakken, 1 omslag
      - 1920, 54
      - 1921, 55
      - 1922, 56
      - 1923-1925, 57
      - 1926-1934, 58
    - Rapport aan het Ministerie van Buitenlandse Zaken inzake de deelname van Tsjecho-Slowakije aan de parlementaire conferentie., 1923; 59; 1 stuk
    - Rapporten aan het Ministerie van Buitenlandse Zaken inzake het militaire vraagstuk in Tsjecho-Slowakije., 1922; 60; 1 omslag
      Afschrift met bijlagen
- Inventaris (1944) 1945-1951
  - Open archief
    - Stukken van algemene aard, I.
      - Agenda's van ingekomen en uitgaande stukken., 1945-1951; 61-70; 6 banden, 4 omslagen
        zie ook inv. 188
        - 1945 aug. 28 - 1946 apr. 17, 61
        - 1946 apr. 17 - 1946 okt. 3, 62
        - 1946 okt. 3 - 1947 feb. 5, 63
        - 1947 feb. 5 - 1947 apr. 29, 64
        - 1947 apr. 29 - 1947 jul. 24, 65
        - 1947 jul. 24 - 1947 dec. 31, 66
        - 1948 jan. 2 - 1948 dec. 31, 67
        - 1949 jan. 3 - 1949 jun. 20, 68
        - 1949 jun. 22 - 1950 nov. 21, 69
        - 1950 nov. 22 - 1951 jul. 12, 70
      - Formele zaken, 1.
        - Stukken betreffende de regering van Tsjecho-Slowakije., 1945-1948; 71; 1 omslag
          zie ook GS inv. nr. 154
        - Stukken betreffende de president van Tsjecho-Slowakije., 1946-1948; 72; 1 omslag
        - Stukken betreffende het verlenen van Nederlandse onderscheidingen aan Nederlanders en buitenlandse personen., 1946-1948; 73; 1 omslag
        - Stukken betreffende het Ministerie van Buitenlandse Zaken in Tsjecho-Slowakije., 1947-1950; 74; 1 omslag
      - Buitenlandse dienst algemeen, 2.
        - Stukken betreffende hulpkrachten en arbeidscontractanten werkzaam bij het gezantschap., 1950; 75; 1 omslag
          zie ook GS inv. nr. 175-186
      - Gezantschap algemeen, 3.
        - Bezettings- en mutatiestaten van het personeel werkzaam bij het gezantschap., 1949-1950; 76; 1 omslag
        - Stukken betreffende de militair attaché verbonden aan het gezantschap., 1947-1948; 77; 1 omslag
        - Stukken betreffende de taakomschrijving van de landbouwafdeling van het gezantschap., 1947-1948; 78; 1 omslag
        - Stukken betreffende de werkzaamheden van de persafdeling van het gezantschap., 1947; 79; 1 omslag
      - Gezantschap personeel, 4.
        - Personeelsdossiers., 1945-1950; 80; 1 omslag
          Openbaarheid beperkt tot 1 januari 2026
        - Stukken betreffende het eventueel aanstellen van een cultureel attaché aan het gezantschap., 1946; 81; 1 omslag
        - Stukken betreffende het toevoegen van economische deskundigen aan het gezantschap., 1946-1947; 82; 1 omslag
      - Inwendige dienst gezantschap, 5.
        - Stukken betreffende het archief van het gezantschap., 1946-1950; 83; 1 omslag
      - Consulaten, 6.
        - Stukken betreffende Nederlandse consulaten in Tsjecho-Slowakije., 1945-1946; 84; 1 omslag
        - Stukken betreffende de consul-generaal A. M. Doorn te Praag., 1946-1947; 85; 1 omslag
          zie ook GS inv. nr. 175
      - Diverse Nederlandse diensten in Tsjecho-Slowakije, 7.
        - Stukken betreffende de repatriëringcommissie inzake Nederlanders in Duitse concentratiekampen., 1945-1946; 86; 1 omslag
          Openbaarheid beperkt tot 1 januari 2022
        - Stukken betreffende de Nederlandse repatriëringmissie in de door het USSR leger bezette gebieden., 1945-1947; 87; 1 omslag
          Openbaarheid beperkt tot 1 januari 2023
      - Instructies, 8.
        - Stukken betreffende een enquête inzake de werkwijze van de economische voorlichting op het gezantschap., 1946-1948; 88; 1 omslag
      - Staatkundige zaken, 9.
        - Stukken betreffende gesloten handelsverdragen alsmede het handelsverkeer tussen Tsjecho-Slowakije en diverse mogendheden., 1945-1950; 89-110; 22 omslagen
          zie ook inv. nr. 204-212
          - Argentinië, 89
          - Brazilië, 90
          - Bulgarije, 91
          - Denemarken, 92
          - Frankrijk, 93
          - India, 94
          - Italië, 95
          - Hongarije, 96
          - Joegoslavië, 97
          - Nederland, 98
          - Nederlands-Indië, 99
          - Nieuw-Zeeland, 100
          - Oost-Duitsland, 101
          - Polen, 102
          - Roemenië, 103
          - Rusland, 104
          - Triëst, 105
          - Turkije, 106
          - Verenigd Koninkrijk, 107
          - Verenigde Staten, 108
          - Zweden, 109
          - Zwitserland, 110
        - Stukken betreffende de houding van Tsjecho-Slowakije inzake de handelspolitieke betrekkingen tussen Nederland en België., 1946-1947; 111; 1 omslag
        - Stukken betreffende de rechtsgeldigheid van het cultureel verdrag uit 1938 tussen Nederland en Tsjecho-Slowakije., 1946-1948; 112; 1 omslag
        - Stukken betreffende de restitutie van de door de Duitsers gestolen goederen afkomstig uit Tsjecho-Slowakije., 1946-1948; 113-114; 2 omslagen
          - A - J, 113
          - K - V, 114
        - Stukken betreffende de nationaliteitenwetgeving in Tsjecho-Slowakije., 1946-1948; 115; 1 omslag
        - Stukken betreffende de deelname van Tsjecho-Slowakije aan de vergaderingen van de Verenigde Naties (V.N.)., 1946-1950; 116; 1 omslag
        - Stukken betreffende luchtvaartverdragen tussen Tsjecho-Slowakije en Nederland., 1947-1948; 117; 1 omslag
        - Stukken betreffende diverse wetsontwerpen in Tsjecho-Slowakije., 1947-1948; 118; 1 omslag
        - Stukken betreffende het nakomen van de garantieverplichtingen inzake een Oostenrijkse conversielening door Tsjecho-Slowakije., 1949; 119; 1 omslag
      - Economische zaken algemeen, 10.
        - Stukken betreffende representatieve economische bezoeken van Nederlandse hoogwaardigheidsbekleders waaronder de burgemeester van Amsterdam aan Tsjecho-Slowakije., 1945-1948; 120; 1 omslag
        - Rapporten aan het Ministerie van Buitenlandse Zaken inzake de staatsbegroting van Tsjecho-Slowakije., 1946; 121; 1 omslag
        - Stukken betreffende het nationaal beheer van Berkels Patent in Tsjecho-Slowakije., 1946-1947; 122; 1 omslag
        - Stukken betreffende de nationalisatie van Nederlandse bedrijven in Tsjecho-Slowakije., 1946-1948; 123; 1 omslag
        - Stukken betreffende de Nederlandse Tsjechoslowaakse kamer van koophandel in Praag., 1946-1949; 124; 1 omslag
        - Stukken betreffende de economische politiek van Nederland ten opzichte van Tsjecho-Slowakije., 1946-1949; 125; 1 omslag
        - Stukken betreffende de economische politiek in Tsjecho-Slowakije., 1946-1950; 126; 1 omslag
        - Stukken betreffende de Nederlandse deelname aan de jaarbeurs in Praag., 1946-1950; 127; 1 omslag
        - Stukken betreffende het Tsjechoslowaakse verbod inzake de aanwezigheid van handelsvertegenwoordigers van buitenlandse firma's., 1946-1950; 128; 1 omslag
        - Stukken betreffende de verkiezing van dr. Feierabend als voorzitter der coöperativa van de boerenbonden., 1947; 129; 1 omslag
        - Stukken betreffende economische jarenplannen in Tsjecho-Slowakije., 1947-1948; 130; 1 omslag
        - Stukken betreffende de economische aaneensluiting van Tsjecho-Slowakije met de landen van het Oostelijk blok., 1948; 131; 1 omslag
      - Landbouwaangelegenheden, 11.
        - Verslagen van de landbouwattaché inzake zijn werkzaamheden in Tsjecho-Slowakije., 1947; 132; 1 omslag
        - Verslagen inzake de nationalisatie van de veehouderij in Tsjecho-Slowakije alsmede een Slowaakse landbouwexcursie aan Nederland., 1947; 133; 1 omslag
      - Culturele zaken, 12.
        - Stukken betreffende de Nederlandse studentenraad inzake een Nederlandse studentendelegatie naar de council-meeting van de International Union of Students in Praag., 1945-1948; 134; 1 omslag
        - Stukken betreffende een congres van de Association Internationale des Juristes Démocratiques te Praag inzake de rechten van de mens, oorlogspropaganda, bestraffing oorlogsmisdadigers en atoomenergie., 1948; 135; 1 omslag
      - Persoonlijke zaken, 13.
        - Stukken betreffende een beschrijving waarop de repatriëring van Nederlanders uit het buitenland is voorbereid alsmede lijsten van gerepatrieerde Nederlanders., 1944-1945; 136; 1 omslag
          zie ook inv. nr. 191
          Openbaarheid beperkt tot 1 januari 2021